Minutes et répertoires du notaire Jacques BRICAULT, 23 mars 1725 - 9 septembre 1767 (étude II)
Archives nationales
- Minutes de Jacques BRICAULT, 23 mars 1725 - 20 septembre 1767; MC/ET/II/421 - MC/ET/II/624
  - Minutes. 1767, mars - 1767, avril, mars 1767 - avril 1767; MC/ET/II/621
    - Inventaire après décès de Jean-Baptiste Le Moyne de Bienville, gouverneur de la Louisiane, capitaine des vaisseaux du roi., 13 avril 1767; MC/RS//266
      inventaire après décès; Etats-Unis; Louisiane (Etats-Unis); Le Moyne de Bienville, Jean-Baptiste (1680-1767); administrateur; gouverneur; officier (armée)
  - Minutes. 1767, mai - 1767, juin, mai 1767 - juin 1767; MC/ET/II/622
  - Minutes. 1767, juillet - 1767, 14 août, juillet 1767 - 14 août 1767; MC/ET/II/623/A
    Ancienne(s) cote(s):
    ET/II/623 1
  - Minutes (constitutions de rentes publiques). 1734, septembre - 1734, décembre, septembre 1734 - décembre 1734; MC/ET/II/623/B
    1734, 2, 10, et 23 septembre, 7 octobre et 10 novembre: édit de novembre 1733, tontine.
    1734, 18 et 22 décembre: édit août 1734, tontine.
    ET/II/623 2
  - Minutes (constitutions de rentes publiques). 1735, 29 avril - 1736, juillet, 29 avril 1735 - juillet 1736; MC/ET/II/623/C
    1735, 29 avril: édit de novembre 1733, tontine.
    1735, 25 février, 26 mai, 13 août, 15 décembre: édit d'août 1734, tontine.
    1736, janvier à juillet: édit d'août 1734, tontine.
    ET/II/623 3
  - Minutes (constitutions de rentes publiques). 1744, mai - 1744, décembre, mai 1744 - décembre 1744; MC/ET/II/623/D
    1744, mai à septembre et décembre: édits de janvier et février 1743..
    ET/II/623 4
  - Minutes (constitutions de rentes publiques). 1745, septembre, septembre 1745; MC/ET/II/623/E
    1745, septembre: édit de novembre 1744, tontines avec extraits baptistaires.
    ET/II/623 5
  - Minutes. 1767, 27 août - 20 septembre, 27 août - 20 septembre 1767; MC/ET/II/624
    1767, 27 août à 9 septembre: actes passés par-devant Simon Girault, substituant de Bricault.
    1767, 11 à 20 septembre: actes passés par-devant Claude Quatremère.
    - Inventaire après décès de Jacques Bricault, notaire au Châtelet., 28 août 1767; MC/ET/II/624
      inventaire après décès; Bricault, Jacques; notaire
    - Vente par les enfants et héritiers de Jacques Bricault, ancien notaire au Châtelet, de l'office de notaire dont il était pourvu, à Claude Quatremère, son principal clerc, moyennant 90000 l., soit 40000 l. pour l'office et 50000 l. pour la pratique., 3 septembre 1767; MC/ET/II/624
      traité d'office; Bricault (famille); Bricault, Jacques; Quatremère, Claude; clerc de notaire; notaire
- Répertoire(s) de Jacques BRICAULT, 22 avril 1725 - 9 septembre 1767; MC/RE/II/3
  - Répertoire. 1725, 22 avril - 1767, 9 septembre, 22 avril 1725 - 9 septembre 1767; MC/RE/II/3
    Informations concernant le classement et la cotation:
    Le niveau inférieur de description, quand il existe, correspond aux mentions d'actes contenues dans le répertoire. Parmi celles-ci, certaines peuvent y être décrites, de manière plus ou moins détaillée. Pour consulter l'acte proprement dit, il convient de rechercher la cote au niveau des articles (registre ou liasse) des minutes du notaire (cote de type 'MC/ET').
    - Inventaire après décès de Jean Rondeau, cocher de place., 12 décembre 1733
      Les minutes de novembre et décembre 1733 de cette étude ne sont pas conservées.
    - Rente viagere sur le roi, constitution., 23 novembre 1751
      Nom, qualité: (M.) Regnault
      Attention: la cote du répertoire (de type ' MC/RE ') ne permet pas de consulter la minute de l'acte. Il convient de rechercher la cote de la minute (de type ' MC/ET ') au niveau des articles (registre ou liasse) de minutes du notaire.
      L'accès aux images numérisées des pages du répertoire se fait au niveau de description supérieur (' Répertoire du notaire '), rubrique ' Consulter les archives numérisées associées '.
    - Rente viagere sur le roi, constitution., 23 novembre 1751
      Nom, qualité: (Mme ou Mlle) Meticiret
    - Bail, Villiers-le-Sec (95)., 7 mai 1761
      Nom, qualité: (M.) Barbier
    - Inventaire après décès de LEGU écuyer., 7 janvier 1762
      inventaire après décès; Legu
    - Inventaire après décès de MARGERET lieutenant de vaisseaux, 9 mars 1762
      inventaire après décès; Margeret, de
    - Inventaire après décès de HEILMANN peintre, 14 avril 1762
      inventaire après décès; Heilmann; peintre
    - Inventaire après décès de Catherine BONNEAULT, 16 avril 1762
      inventaire après décès; Bonneault, Catherine
    - Inventaire après décès de l' épouse de VIRLY, 21 avril 1762
      inventaire après décès; Virly, de (épouse)
    - Inventaire après décès de MARCELOT, 10 mai 1762
      inventaire après décès; Marcelot
    - Inventaire après décès de de CHAUMONT, 3 juin 1762
      inventaire après décès; Chaumont, de
    - Inventaire après décès de de Melle BEUVRON, 2 octobre 1762
      inventaire après décès; Beuvron, Melle de
    - Inventaire après décès de Marie Jeanne SOYER épouse TOUCHAIN, 11 octobre 1762
      inventaire après décès; Soyer, Marie-Jeanne; Touchain (épouse)
    - Inventaire après décès de Marguerite BECU épouse BERTAULT, 22 octobre 1762
      inventaire après décès; Becu, Marguerite; Bertault (épouse)
    - Inventaire après décès de Louis Gabriel de BONNE, 8 novembre 1762
      inventaire après décès; Bonne, Louis-Gabriel de
    - Inventaire après décès de Marie Madeleine CAILLEUX épouse FOURNIER, 10 novembre 1762
      inventaire après décès; Cailleux, Marie-Madeleine; Fournier (épouse)